臺灣高等法院刑事裁定
110年度聲字第576號
聲  請  人  臺灣高等檢察署檢察官
受  刑  人  張哲瑋

                    住○○市○○區○○路0段00巷00號0樓（ 現於法務部○○○○○○○○○○○執行中)
上列聲請人因受刑人數罪併罰有二裁判以上，聲請定其應執行之
刑（110年度執聲字第157號），本院裁定如下：
    主  文
甲○○犯如附表所示各罪所處之刑，應執行有期徒刑參年貳月。
    理  由
一、聲請意旨略以：受刑人甲○○因詐欺等數罪，先後經判決確定
    如附表，應依刑法第53條、第51條第5款、第50條第1項第1
    款規定，定其應執行之刑，爰依刑事訴訟法第477條第1項聲
    請裁定等語。
二、按裁判確定前犯數罪者，併合處罰之。但有下列情形之一者
    ，不在此限：一、得易科罰金之罪與不得易科罰金之罪。二
    、得易科罰金之罪與不得易服社會勞動之罪。三、得易服社
    會勞動之罪與不得易科罰金之罪。四、得易服社會勞動之罪
    與不得易服社會勞動之罪。前項但書情形，受刑人請求檢察
    官聲請定應執行刑者，依第51條規定定之；數罪併罰，有二
    裁判以上者，依刑法第51條之規定，定其應執行之刑；又宣
    告多數有期徒刑者，於各刑中之最長期以上，各刑合併之刑
    期以下，定其刑期。但不得逾30年，刑法第50條、第53條及
    第51條第5款分別定有明文。次按刑事訴訟法第370條第2項
    、第3項，已針對第二審上訴案件之定應執行之刑，明定有
    不利益變更禁止原則之適用；而分屬不同案件之數罪併罰，
    倘一裁判宣告數罪之刑，曾經定其執行刑，再與其他裁判宣
    告之刑定其執行刑時，在法理上亦應同受此原則之拘束（最
    高法院103年度第14次刑事庭會議決議意旨參照）。再按數
    罪併罰中之一罪，依刑法規定得易科罰金，若因與不得易科
    罰金之他罪合併處罰結果而不得易科罰金時，原可易科罰金
    部分所處之刑，自亦無庸為易科折算標準之記載（司法院釋
    字第144號解釋意旨參照）。
三、經查：本件受刑人甲○○因詐欺等數罪，先後經判決確定如附
    表所示之刑，有上開各罪刑事判決及本院被告前案紀錄表各
    1份在卷可憑。上開各罪均係在附表編號1所示之罪判決確定
    前所犯，且本院為犯罪事實最後判決之法院。其中附表編號
    1所示之罪係處得易科罰金之刑，附表編號2至4所示之罪係
    處不得易科罰金之刑，符合刑法第50條第1項但書之不得合
    併定應執行刑之情形。依刑法第50條第2項規定，須經受刑
    人請求檢察官聲請定其應執行刑，始得依刑法第51條規定定
    之。本件受刑人業已請求檢察官就附表所示之罪，聲請合併
    定應執行刑，此有臺灣宜蘭地方檢察署依102年1月25日修正
    之刑法第50條調查受刑人是否聲請定應執行刑調查表1份在
    卷可稽（見本院卷第9頁），是本件聲請人聲請定應執行刑
    ，本院審核認為正當。
四、爰參酌附表所示各罪宣告刑總和上限、各刑中最長期，及附
    表編號3至4所示之罪，曾經本院以107年度上訴字第3387號
    判決定應執行有期徒刑2年確定。並審酌受刑人所犯附表編
    號1至4之罪所示均為詐欺罪，犯罪時間集中於民國104年12
    月至105年7月11日間，且所犯各罪之行為態樣、手段、動機
    相似，因之獲得各罪之犯罪所得，各侵害不同被害人之財產
    法益，依其侵害法益種類及責任非難重複程度，並避免過度
    評價而違反刑罰經濟或罪責相當原則，而為整體非難評價後
    ，定如主文所示之應執行刑。至附表編號1至2所示之罪，受
    刑人業已執行完畢乙情，有前開本院被告前案紀錄表可稽，
    惟此部分既與附表編號3、4所示之罪合於數罪併罰之要件，
    揆諸前揭說明，其數罪併罰所定應執行之刑尚未執行完畢，
    仍應就附表編號1至4所示之罪合併定其應執行之刑，僅係檢
    察官就已執行之附表編號1至2部分，於換發執行指揮書時，
    予以扣除，附此敘明。又受刑人所犯附表編號1所示之罪雖
    係處得易科罰金之刑，然因與附表編號2至4所示之罪判處不
    得易科罰金之刑合併定其應執行刑，自亦無庸為易科罰金折
    算標準之記載，附此敘明。
據上論斷，應依刑事訴訟法第477條第1項，刑法第53條、第51條
第5款，裁定如主文。　　
中　　華　　民　　國　　110 　年　　2 　　月　　8 　　日
                  刑事第七庭    審判長法　官  孫惠琳
                                      法　官  張育彰
                                      法　官  王惟琪
以上正本證明與原本無異。
如不服本裁定，應於收受送達後五日內向本院提出抗告狀。
                                      書記官  簡偉閔
中　　華　　民　　國　　110 　年　　2 　　月　　8 　　日
　　　　　　　　　　　　　
附表：
編號  1 2 3 罪名  詐欺 詐欺 詐欺 宣告刑  有期徒刑3月 有期徒刑1年2月 累犯 有期徒刑1年2月 累犯 犯罪日期  104年12月7日 105年6月16日 105年7月7日至105年7月10日 偵查(自訴) 機關年度案號  新北地檢105年度偵字第4422號 高雄地檢105年度偵字第15962、18638號 宜蘭地檢105年度少連偵字第56號 最後 事實審 法院 新北地院 高雄地院 本院  案號 105年度簡上字 第367號 105年度訴字第653號 107年度上訴字 第3387號  判決日期 105年8月5日 105年10月19日 108年2月27日 確定 判決  法院 新北地院 高雄地院 本院  案號 105年度簡上字 第367號 105年度訴字第653號 107年度上訴字 第3387號  判決 確定日期 105年8月5日 106年6月21日 109年2月12日 是否得為易科罰金之案件  是 否 否 備註  新北地檢105年度執字第13744號(已執畢) 高雄地檢106年度執字第7528號 (已執畢) 宜蘭地檢109年度執字第581號     編號3至4之罪應執行有期徒刑2年 

編號  4 5 6 罪名  詐欺   宣告刑  有期徒刑1年1月 累犯   犯罪日期  105年7月11日   偵查(自訴) 機關年度案號  宜蘭地檢105年度少連偵字第56號   最後 事實審 法院 本院    案號 107年度上訴字 第3387號    判決日期 108年2月27日   確定 判決  法院 本院    案號 107年度上訴字 第3387號    判決 確定日期 109年2月12日   是否得為易科罰金之案件  否   備註  宜蘭地檢109年度執字第581號     編號3至4之罪應執行有期徒刑2年